臺灣臺北地方法院刑事判決　　　　　　　95年度易字第1824號
公　訴　人　臺灣臺北地方法院檢察署檢察官
被　　　告　丙○○
上列被告因竊盜案件，經檢察官提起公訴（九十五年度偵字第一
四四一四號），本院判決如下：
    主  文
丙○○竊盜，處拘役肆拾日，如易科罰金，以銀元佰元即新臺
幣玖佰元折算壹日。
    事  實
一、丙○○於民國九十五年六月二十八日上午五時二十分許，在
    臺北市松山區○○○路○段三三七號十五樓亞太三溫暖店內
    ，見乙○○將其所有、價值約新臺幣（下同）一千元之行動
    電話一支（ＭＯＴＯＲＯＬＡ廠牌，Ｖ一七一型號）懸掛於
    大浴池旁置物架上，見有機可乘，竟萌生為自己不法所有之
    意圖，徒手竊取前揭行動電話一支得手，並藏放於隨身攜帶
    之塑膠袋內。嗣於同日上午六時許，乙○○察覺行動電話失
    竊，委請亞太三溫暖店之服務人員代為撥打其行動電話號碼
    以找尋上開行動電話，該行動電話鈴聲自丙○○之隨身塑膠
    袋內傳出，乃當場發覺上情，旋報警處理。
二、案經臺北市政府警察局松山分局移送臺灣臺北地方法院檢察
    署檢察官偵查起訴。
    理  由
一、證據之認定：
  (一)證人即亞太三溫暖店經理甲○○於警詢及檢察官偵查中之陳
    述，雖係被告以外之人於審判外之陳述，惟經檢察官及被告
    於本院九十六年二月一日審理時對該等陳述表示無意見（本
    院當日審判筆錄參照），本院審酌前開陳述，就作成過程並
    無不適當之情形，依刑事訴訟法第一百五十九條之五第二項
    規定，具有證據能力，合先敘明。
  (二)上開事實一之部分，業經證人即被害人乙○○及證人甲○○
    分別於警詢、檢察官偵查中及本院審理時證述屬實（乙○○
    部分，偵查卷第十三、十四頁、第六一、六二頁及本院九十
    六年二月一日審判筆錄參照；甲○○部分，偵查卷第十五、
    十六頁及第六一、六二頁參照），並有拍攝上開行動電話及
    塑膠袋之照片三張在卷可稽（偵查卷第二十頁及第二五頁參
    照）；查被告丙○○於九十五年六月二十七日二十三時三十
    三分四十四秒，獨自一人進入亞太三溫暖店之事實，業經本
    院九十六年一月九日當庭勘驗亞太三溫暖店所提供之監視錄
    影帶內容無訛（本院當日勘驗筆錄參照），有該錄影帶一捲
    在卷可證，至於被告所竊取之乙○○所有之行動電話一支業
    經乙○○領回乙節，亦有乙○○簽具之贓物認領保管單一紙
    附卷可稽（偵查卷第十七頁參照），且被告對於上開事實一
    部分亦於本院九十六年二月一日審理時供承不諱，是依1.證
    人乙○○之證述、2.證人甲○○之證述、3.上開照片三張、
    4.扣案之監視錄影帶一捲及5.贓物認領保管單一紙等補強證
    據已足資擔保被告於本院審理中所為之上開任意性自白具有
    相當程度之真實性，而得確信被告前述自白之犯罪事實確屬
    真實，從而依刑事訴訟法第一百五十六條第一項及同條第二
    項規定，自得依被告前述自白及各該補強證據認定被告確有
    為前述竊盜之犯行，本件事證明確，被告之犯行堪以認定。
二、論罪科刑之法律適用：
  (一)查被告丙○○行為後，刑法業於九十四年二月二日修正公布
    ，九十五年七月一日起施行。刑法第三百二十條第一項竊盜
    罪之規定雖未修正，惟其法定刑除有期徒刑及拘役外，尚有
    罰金刑，而修正後之刑法第三十三條第五款既已將罰金刑之
    最低額由銀元一元即新臺幣三元，提高為新臺幣一千元，比
    較新、舊法結果，自以被告行為時即修正前之刑法第三十三
    條第五款規定較有利於被告，應依刑法第二條第一項前段，
    適用修正前之刑法第三十三條第五款之規定。又刑法施行法
    於九十五年六月十四日增訂公布第一條之一，其中第一項規
    定：「中華民國九十四年一月七日刑法修正施行後，刑法分
    則編所定罰金之貨幣單位為新臺幣」，第二項前段明定：「
    九十四年一月七日刑法修正時，刑法分則編未修正之條文定
    有罰金者，自九十四年一月七日刑法修正施行後，就其所定
    數額提高為三十倍」，惟依被告行為時之法律即罰金罰鍰提
    高標準條例第一條前段，業將刑法分則各罪法定刑所定罰金
    數額提高十倍，再由銀元換算為新臺幣之結果，刑法第三百
    三十九條第一項法定刑所定罰金最高數額，與修正後之法律
    規定仍屬一致，並無不同，對被告而言尚無有利或不利之情
    形，揆諸前揭說明，自不生新舊法比較之問題，應依一般法
    律適用原則，適用裁判時法即刑法施行法第一條之一第一項
    、第二項前段之規定，而不再適用罰金罰鍰提高標準條例第
    一條前段（臺灣高等法院及其所屬法院九十五年十二月刑事
    法律座談會討論結論參照）。
  (二)核被告所為，係犯刑法第三百二十條第一項之竊盜罪。爰審
    酌被告犯罪之手段、目的，及其犯罪所生之危害甚小，犯罪
    所得之行動電話一支價值約一千元，犯罪後之態度等一切情
    狀，量處如主文所示之刑。又被告行為時之易科罰金折算標
    準，修正前罰金罰鍰提高標準條例第二條前段（現已刪除）
    規定，就其原定數額提高為一百倍折算一日，則被告行為時
    之易科罰金折算標準，應以銀元三百元折算一日，經折算為
    新臺幣後，應以新臺幣九百元折算為一日。惟九十五年七月
    一日修正施行之刑法第四十一條第一項前段則規定：「犯最
    重本刑為五年以下有期徒刑以下之刑之罪，而受六個月以下
    有期徒刑或拘役之宣告者，得以新臺幣一千元、二千元或三
    千元折算一日，易科罰金。」，比較修正前後之易科罰金折
    算標準，以九十五年七月一日修正公布施行前之規定，較有
    利於被告，亦應適用修正前刑法第四十一條第一項前段規定
    ，定其易科罰金之折算標準。
據上論斷，應依刑事訴訟法第二百九十九條第一項前段，刑法第
二條第一項、第三百二十條第一項，修正前刑法第四十一條第一
項前段，刑法施行法第一條之一，修正前罰金罰鍰提高標準條例
第二條，現行法規所定貨幣單位折算新臺幣條例第二條，判決如
主文。
本案經檢察官郭瑜芳到庭執行職務。
中　　華　　民　　國　　96　　年　　2 　　月　　9 　　日
　　　　　　　　　刑事第九庭審判長法  官  蘇素娥
                                  法  官  葉珊谷
                                  法　官　林怡秀
本件正本證明與原本無異。
如不服本判決，應於判決送達後十日內，向本院提出上訴狀。
　　　　　　　　　　　　　　　  　書記官　林義盛
中　　華　　民　　國　　96　　年　　2 　　月　　9 　　日
附錄本案論罪科刑法條全文：
中華民國刑法第三百二十條
意圖為自己或第三人不法之所有，而竊取他人之動產者，為竊盜
罪，處五年以下有期徒刑、拘役或五百元以下罰金。
意圖為自己或第三人不法之利益，而竊佔他人之不動產者，依前
項之規定處斷。
前二項之未遂犯罰之。
